臺灣高等法院刑事判決
110年度上訴字第148號
上  訴  人  
即  被  告  彭成彰



上列上訴人因詐欺案件，不服臺灣新竹地方法院109年度易字第4
03號，中華民國109年12月3日第一審判決（起訴案號：臺灣新竹
地方檢察署108年度偵字第11081號），提起上訴，本院判決如下
：
    主  文
原判決關於對被害人葉柏堯、陳冠維所犯部分，所處罪刑及沒收
均撤銷。
上開撤銷部分，彭成彰犯如附表一編號1、2所示之罪，均累犯，
各處如附表一編號1、2「本院判決主文」欄所示之刑。
其他上訴（即對被害人蘇于晴所犯部分、附表一編號3）駁回。
上開撤銷部分之附表一編號1之罪刑及駁回部分之罪刑（即附表
一編號3），應執行有期徒刑壹年玖月；沒收部分併執行之。
    犯罪事實
一、彭成彰明知自身無出售電腦處理器及擷取盒之真意，竟意圖
    為自己不法之所有，基於詐欺取財或以網際網路對公眾散布
    而為詐欺取財之犯意，分別為下列行為：
　㈠於民國108年8月9日下午2時前某時（起訴書誤載為「19時」
    ），在網際網路「電腦零組件二手買賣」之臉書公開社團內
    ，以帳號暱稱「彭成彰」散布佯稱欲出售INTEL i7 2600電
    腦處理器5顆之訊息，適有葉柏堯瀏覽該內容，透過臉書與
    其洽談交易細節，致陷於錯誤，而依指示於108年8月9日19
    時17分許轉帳新臺幣(下同)7,500元至彭成彰所有之中華郵
    政股份有限公司帳號00000000000000號帳戶(下稱郵政帳戶)
    內。嗣其則未出貨，亦遲不退還所收受之款項，葉柏堯始知
    受騙（即附表一編號1部分）。
　㈡於108年8月8日某時，以臉書帳號暱稱「彭成彰」私訊回應陳
    冠維於同年月7日所發布欲收購CPU電腦處理器之訊息，佯稱
    欲出售CPU電腦處理器5顆，使陳冠維陷於錯誤，而於108年8
    月8日14時24分許轉帳7,500元至其上開郵政帳戶內。嗣其則
    未出貨，亦遲不退還所收受之款項，陳冠維始知受騙（即附
    表一編號2部分）。
　㈢於108年8月13日某時，在蝦皮購物網APP上，以帳號「skyfly
    sword」散布佯稱欲出售二手HDMI擷取盒1個之訊息，適有蘇
    于晴瀏灠該內容，透過蝦皮購物聊天系統與其洽談交易細節
    ，致陷於錯誤，而於108年8月13日19時49分許轉帳2,000元
    至其上開郵政帳戶內。嗣其則未出貨，亦遲不退還所收受之
    款項，蘇于晴始知受騙（即附表一編號3部分）。
二、案經葉柏堯、蘇于晴訴由新竹縣政府警察局新湖分局報告臺
    灣新竹地方檢察署檢察官偵查起訴。
    理  由
一、關於證據能力部分：
　　本判決所引用之證據資料，無論供述證據或非供述證據，檢
    察官與上訴人即被告彭成彰均同意有證據能力，且迄至本院
    言詞辯論終結前亦未聲明異議（見本院卷第53、54、89至95
    頁），而本院審酌該等供述證據作成時之情況，認為適當，
    非供述證據，亦查無非法取得而應予排除之情形，自均得作
    為證據。
二、認定犯罪事實所憑之證據及理由：
  ㈠被告之辯解：
　　訊之被告時而認罪、時而否認犯罪（見本院卷第52、93、95
    頁）。否認犯罪之辯解略以：我有做如上開犯罪事實欄所示
    的行為，但我當時確實有要退錢，也有註明7天內可以退款
    ，後來因為聯絡不到對方，本案應僅是買賣糾紛而已，原審
    判決量刑過重，我想跟對方和解，請能輕判等語。
　㈡經查：
　⒈關於證人即被害人葉柏堯如何在臉書「電腦零組件二手買賣
    」社團、證人即被害人蘇于晴如何在蝦皮購物網等多數人使
    用之網際網路交易平台上，看見被告分別發布販售INTEL i7
     2600電腦處理器5顆及二手HDMI擷取盒1個等訊息，因信以
    為真而向被告購買，並各將全額價金7,500元、2,000元匯款
    至被告指定之郵政帳戶，以及證人即被害人陳冠維如何因被
    告看見其收購CPU電腦處理器之訊息，在聯絡後以為被告有
    意出售，而將全額價金7,500元匯款至被告指定之郵政帳戶
    等情，已據證人葉柏堯、蘇于晴於警詢及原審審理時證述甚
    明（見偵卷第9至11、60至61頁、原審卷第119至126頁），
    以及證人陳冠維於警詢時指述明確（見偵卷第20至22頁），
    並有卷附被告之郵政帳戶個資檢視（見偵卷第5頁）、證人
    葉柏堯之花蓮縣警察局吉安分局仁里派出所受理詐騙帳戶通
    報警示簡便格式表、金融機構聯防機制通報單、葉柏堯與被
    告之通訊軟體臉書對話內容翻拍相片、「電腦零組件二手買
    賣」網路公開社團之首頁擷圖、葉柏堯之網路匯款轉帳交易
    明細表影本（以上見偵卷第12至19頁、原審卷第145至156頁
    ）、證人陳冠維之新北市政府警察局蘆洲分局蘆洲派出所受
    理詐騙帳戶通報警示簡便格式表、金融機構聯防機制通報單
    、中國信託銀行存款存摺封面及內頁影本、被告與陳冠維之
    通訊軟體臉書對話內容翻拍相片、陳冠維之網路匯款轉帳交
    易明細表影本、陳冠維在臉書社團「電腦不分類拍賣&討論
    」、「二手中古電腦零組件桌機筆電買賣區」上發布收購訊
    息之該社團首頁擷圖（以上見偵卷第24至59頁、原審卷第79
    、81頁）、證人蘇于晴之臺北市政府警察局中山分局建國派
    出所受理詐騙帳戶通報警示簡便格式表、網路匯款轉帳交易
    明細表影本、被告與蘇于晴之通訊軟體對話內容及蝦皮購物
    賣家「skyflysword」販賣二手HDMI擷取盒網頁翻拍相片（
    以上見偵卷第62、64至66頁、原審卷第93至99頁）等可證，
    則被告於原審及本院審判中之自白部分（見原審卷第135頁
    、本院卷第52、93頁），應與事實相符，可以採信。
　⒉至於被告於本院雖以前詞置辯。然查，觀諸被告與證人葉柏
    堯、陳冠維及蘇于晴等人如附表二所示之對話，可知被告於
    締約收款時，皆是聲稱當日出貨或隔天出貨，而當證人葉柏
    堯、陳冠維及蘇于晴等人並未收到所購貨品，追問被告貨品
    寄送情形時，其又均聲稱已寄出，經證人葉柏堯、陳冠維及
    蘇于晴進一步向其索取寄貨單號時，被告對於證人葉柏堯、
    陳冠維則誆稱係託他人幫忙寄，要聯絡才知，對證人蘇于晴
    則不予回應，而經證人葉柏堯、陳冠維及蘇于晴等人續予追
    問出貨情形時，其則藉詞願退款云云，但當證人葉柏堯、陳
    冠維及蘇于晴等人提供其等之銀行帳戶供退款時，被告則又
    不予退款等情甚明。佐以被告於原審供承：其向葉柏堯、陳
    冠維及蘇于晴收錢後，並未寄貨，其亦無法證明其持有欲出
    售給證人葉柏堯、陳冠維之INTEL i7 2600電腦處理器5顆及
    CPU電腦處理器5顆等貨品存在，而對於其欲出售給證人蘇于
    晴之HDMI擷取盒1 個，其則賣給其他買家等語（見原審卷第
    47頁）。互核以觀，足見被告並無出售上開貨品給證人葉柏
    堯、陳冠維及蘇于晴等人之真意，其於締結系爭本案交易之
    際，顯存有意圖為自己不法所有之犯意甚明，其於證人葉柏
    堯、陳冠維及蘇于晴等人將價款匯入其帳戶得手後，推說已
    出貨、願退款云云，全屬謊言，益證其有本案犯行明確。其
    上訴辯稱係買賣糾紛云云，實屬卸責之詞，不能採信。
　㈢綜上所述，本案事證明確，被告自白犯罪部分，應屬實在，
    其否認犯罪之辯解，要無足採。是其有上開分別以網際網路
    對公眾散布方式之詐術手段，使證人葉柏堯、蘇于晴各自受
    騙而分別詐得財物，以及向證人陳冠維詐取財物得手等犯行
    ，可以認定。　
三、論罪科刑：
  ㈠核被告就犯罪事實欄一㈠、㈢所為（即附表一編號1、3），均
    係犯刑法第339條之4第1項第3款之以網際網路對公眾散布而
    犯詐欺取財罪；就犯罪事實欄一㈡所為（即附表一編號2），
    係犯刑法第339條第1項之詐欺取財罪。起訴書就被告所為犯
    罪事實欄一㈠、㈢部分，雖認均係犯刑法第339條第1項之詐欺
    取財罪，然因被告此等犯行，起訴書已敘及被告係在臉書及
    蝦皮購物等平台，發布欲出售前揭貨品等訊息（見起訴書第
    1頁），所為即係利用網際網路等傳播工具，對公眾散布不
    實交易訊息，而向證人葉柏堯及蘇于晴詐取財物得手，自屬
    該當於刑法第339條之4第1項第3款之以網際網路對公眾散布
    詐而犯欺取財罪，因其基本社會事實同一，且經本院於審理
    時告知檢察官及被告此部分罪名（見本院卷第89頁），由其
    等進行攻擊防禦而為辯論，自得依刑事訴訟法第300條規定
    ，就此等部分起訴之犯罪事實，變更檢察官所引應適用之法
    條而予以審理。又被告所犯上開3罪間，其犯意各別、行為
    互殊，應予分論併罰。
　㈡查，被告曾因犯詐欺罪共3罪，經原審法院以101年度竹北簡
    字第466號各判處有期徒刑2月、應執行有期徒刑5月、緩刑2
    年確定；再因犯詐欺罪，經原審法院以103年度竹簡字第76
    號判處有期徒刑3月確定；又因犯詐欺罪，經臺灣高雄地方
    法院（下稱高雄地院）以103年度審易字第475號判處有期徒
    刑2月確定。後2案嗣經高雄地院以103年度聲字第4701號裁
    定合併定應執行有期徒刑4月確定。另其前揭緩刑宣告，經
    原審法院以103年度撤緩字第3號裁定撤銷，上開數罪刑經接
    續執行後，於104年1月17日執行完畢等節，有其前案紀錄表
    在卷可參（見本院卷第23至32頁）。其於徒刑執行完畢後，
    5年內又故意再犯有期徒刑以上之本案3罪，依刑法第47條第
    1項規定均為累犯。審酌被告前案與本案所犯，均屬犯罪本
    質相同之詐欺取財犯罪，其於執行完畢後，並未記取教訓，
    而再行犯罪，足見其存有特別惡性及對刑罰反應力薄弱等情
    ，均應依法加重其刑。原審於斟酌上情後，亦係論以累犯，
    並均加重其刑，核無違誤。
  ㈢爰以行為人責任為基礎，審酌被告正值青壯年、身體健全，
    本當靠正當工作獲取生活所需財物，然其卻不思以正途謀生
    ，反利用他人對其信賴而詐取財物，其中更有2次以網際網
    路向公眾散布不實買賣訊息等加重手段犯之，除造成他人財
    產上之損害外，並破壞交易秩序所賴以建立之互信基礎，所
    為實不足取；考量其除上開累犯前科外，另有其他詐欺犯罪
    前科，有其前案紀錄表可考（見本院卷第26頁），素行欠佳
    ；及其犯後於本院時而認罪、時而否認犯罪，已全額賠償被
    害人葉柏堯與陳冠維之損害（見本院卷第79、94、95頁），
    而因蘇于晴無和解意願，致迄未賠償蘇于晴損害等之犯後態
    度；兼衡其犯之動機、目的、手段、違反法律禁止義務之惡
    性重大、高中肄業之智識程度、與單親母親同住、未婚、現
    從事打零工、便當店及超商店員等生活狀況，以及所生危害
    等一切情狀。原審於斟酌一切量刑因子後，就被告詐取被害
    人蘇于晴之財物部分（即犯罪事實一㈢、附表一編號3），量
    處有期徒刑1年4月，與罪責相當，應予維持，被告就此部分
    上訴要求從輕量刑，為無理由；惟就被告詐取被害人葉柏堯
    與陳冠維之財物部分（即犯罪事實一㈠、㈡、附表一編號1、2
    ），因原審未及審酌被告上訴本院後賠償其等損害之有利量
    刑因子，致科處之刑度有所未洽，被告上訴要求就此等部分
    從輕量刑即有理由，爰撤銷此等部分（原判決就附表一編號
    1、3原定之應執行刑，亦因而失所依據），各改判如附表一
    編號1、2「本院判決主文」欄所示之刑，並就附表一編號2
    之罪刑，依刑法第41條第1項前段規定，諭知如易科罰金，
    以1千元折算1日之標準。又審酌被告所犯附表一編號1、3所
    示之罪，均屬侵害財產法益之罪，且其犯罪時間尚屬接近，
    各罪之獨立性較低，相當之刑期即足以發揮刑罰嚇阻犯罪之
    功能及達矯治之必要程度，兼衡被告現年30餘歲之日後更生
    等總體評價，乃就附表一編號1、3所示罪刑，定如主文第四
    項所示之應執行刑。
四、沒收部分：
　㈠被告上訴本院後，已分別賠償被害人葉柏堯及陳冠維各7500
    元，有卷附本院調解筆錄、公務電話查詢紀錄及審判程序筆
    錄可憑（見本院卷第61、62、79、94、95頁），則被告就此
    等部分之犯罪所得，即屬全額賠償被害人葉柏堯及陳冠維，
    性質上與犯罪所得已實際合法發還被害人無異，依刑法第38
    條之1第5項規定，即不予宣告沒收。原審未及審酌此情，而
    就此等部分之犯罪所得宣告沒收及追徵，於法未合，應予撤
    銷。
  ㈡被告對被害人蘇于晴所詐取之2千元，屬其所有之犯罪所得，
    且迄未賠償蘇于晴，亦未經扣案，應依刑法第38條之1第1項
    前段規定宣告沒收，並依同條第3項規定，諭知於全部或一
    部不能沒收或不宜執行沒收時，追徵其價額。原判決就此部
    分，依上開規定宣告沒收及追徵，核無違誤。
五、綜上所述，被告就如附表一編號1、2所示部分之上訴為有理
    由，就如附表一編號3所示部分之上訴則無理由，爰撤銷原
    判決該等可議部分及駁回其他上訴無理由部分，並就撤銷部
    分改判如附表一編號1、2「本院判決主文」欄所示之刑，及
    就撤銷部分之附表一編號1與附表一編號3之駁回部分等之罪
    刑，定如主文第四項所示之應執行刑（沒收部分併執行之）
    。
據上論斷，應依刑事訴訟法第369條第1項前段、第368條、第364
條、第299條第1項前段、第300條，判決如主文。
本案經臺灣新竹地方檢察署檢察官林奕彣起訴，臺灣高等檢察署
檢察官賴正聲到庭執行職務。　　
中　　華　　民　　國　　110 　年　　6 　　月　　1 　　日
                  刑事第二十二庭審判長法　官  洪于智
                                      法　官  汪怡君
                                      法　官  陳銘壎
以上正本證明與原本無異。
就刑法第339條之4第1項第3款之罪如不服本判決，應於收受送達
後20日內向本院提出上訴書狀，其未敘述上訴之理由者並得於提
起上訴後20日內向本院補提理由書（均須按他造當事人之人數附
繕本）「切勿逕送上級法院」。
其他部分不得上訴。
                                      書記官  吳思葦
中　　華　　民　　國　　110 　年　　6 　　月　　1 　　日
附錄：本案論罪科刑法條全文　　　　　　　　　　　　　　　
中華民國刑法第339條
（普通詐欺罪）
意圖為自己或第三人不法之所有，以詐術使人將本人或第三人之
物交付者，處5年以下有期徒刑、拘役或科或併科50萬元以下罰
金。
以前項方法得財產上不法之利益或使第三人得之者，亦同。
前二項之未遂犯罰之。
中華民國刑法第339條之4
犯第339條詐欺罪而有下列情形之一者，處1年以上7年以下有期
徒刑，得併科1百萬元以下罰金：
一、冒用政府機關或公務員名義犯之。
二、三人以上共同犯之。
三、以廣播電視、電子通訊、網際網路或其他媒體等傳播工具，
    對公眾散布而犯之。
前項之未遂犯罰之。
附表一：
編號 犯罪事實          原判決主文     本院判決主文   1          如犯罪事實欄一㈠                                                  彭成彰犯以網際網路對公眾散布詐欺取財罪，累犯，處有期徒刑壹年肆月。未扣案之犯罪所得新臺幣柒仟伍佰元沒收，於全部或一部不能沒收或不宜執行沒收時，追徵其價額。 原判決撤銷。 彭成彰以網際網路對公眾散布而犯詐欺取財罪，累犯，處有期徒刑壹年參月。  2        如犯罪事實欄一㈡ 彭成彰犯詐欺取財罪，累犯，處有期徒刑陸月，如易科罰金，以新臺幣壹仟元折算壹日。未扣案之犯罪所得新臺幣柒仟伍佰元沒收，於全部或一部不能沒收或不宜執行沒收時，追徵其價額。 原判決撤銷。 彭成彰犯詐欺取財罪，累犯，處有期徒刑伍月，如易科罰金，以新臺幣壹仟元折算壹日。  3        如犯罪事實欄一㈢                              彭成彰犯以網際網路對公眾散布詐欺取財罪，累犯，處有期徒刑壹年肆月。未扣案之犯罪所得新臺幣貳仟元沒收，於全部或一部不能沒收或不宜執行沒收時，追徵其價額。 上訴駁回 
附表二：被告與被害人等於通信軟體上之對話
編號                  對話內容       1          被告（下以「彭」代稱）與葉柏堯（下以「葉」代稱）之臉書對話（證據出處：原審卷第145至155頁、偵卷第14至19頁）： ● 108年8月9日下午2時6分至同日下午8時3分之間：     葉：全收是7500含運？ 彭：是 葉：那全收、麻煩了 彭：（傳送其郵政帳戶存摺封面照片） 葉：（傳送轉帳7500元交易成功之明細照片）德安門市(7-11）     葉柏堯0932××××××（註：因涉個資，此部分電話號碼遮     隱） 彭：行 明天寄 葉：麻煩了 ● 108年8月10日下午8時19分： 葉：請問有寄件單號？  ● 108年8月11日上午12時7分至同日下午5時5分之間：　  彭：抱歉這麼晚回 請人幫我去寄了 我在跟他拿 再跟你說　葉：好 請他拍一下 想查進度 感恩 葉：所以大概明日就可以收到了？ 彭：是 應該會到 我在忙別的事情，有告知他給我單號了 如果     有問題我也能先退給你 葉：好～你是專門拆cpu嗎？ 彭：是 還有別的相關工作 所以都會有…（略）　 葉：我想問大概都有些什麼…（略）　  ● 108年8月12日下午7時7分至同日下午7時22分之間：　  彭：如果沒到 我可以先退 怎還沒到 我問一下幫我寄的 哈大     家交朋友…（略） 彭：不好意思 有點忙 葉：好 ● 108年8月13日（週二）下午8時27分： 葉：你那個朋友會不會真的忘記寄了、週二了W ● 108年8月14日（週三）上午8時23分至上午11時4分之間： 葉：週三還是沒收到簡訊 彭：好的 我待會詢問一下 有問題的話 退款帳戶給我 我先退      也行 怪了 怎麼沒到 我了解一下 葉：好 ●108年8月15日（週四）上午1時36分至以後（時間被下載圖示遮住）： 葉：（傳送其帳戶存摺封面照片）　 彭：好的 　 ●108年8月16日（週五）下午6時40分至下午9時21分之間　 葉：退了嗎？目前人在警局　 葉：方便給個回應嗎（下張貼？？？圖示）　 葉：何時退款呢？　   2 被告（下以「彭」代稱）與陳冠維（下以「陳」代稱）之通訊軟體對話： ●108年8月8日（證據出處：偵卷第32、29、33、34、35頁）： 彭：收多少個 多少收 17 2600 陳：你有多少顆 彭：5、有需要說 看你多少收 寄給你 我人在新竹 陳：嗯 你那邊方便就好、不早密我、我先收5個了 彭：之後還有需要可以私我看看、那現在這5個收？ 陳：當然收 彭：匯款方便？郵局到哪給我資料（被告郵政帳戶存摺封面照     片） 陳：嗯 等我一會、我請人去處理了 彭：好 好了拍收據我 ok （……省略） 陳：（傳送匯款7500元至被告郵政帳戶成功之交易明細照片） 彭：好 我查看、順便寄到哪 還沒給我 陳：新北市○○區○○路○○巷○○弄○○號××樓陳冠維0917××××××    （註：因涉及個資，×號為遮隱之資訊）、郵局可以嗎？ 彭：好 我去趟郵局 3點我要忙 我趕路 ●108年8月12日（週一）（證據出處：偵卷第36頁）： 陳：禮拜 你有寄嗎 老闆 寄 ？ ●108年8月13日（週二）（證據出處：偵卷第36、37頁）： 彭：有的 陳：你寄哪、能給單號嗎？ 彭：好的 我問一下幫我寄的人 因為颱風天 我問一下到底到了     嗎 還沒到或是有問題我可以退給你 陳：嗯 ●108年8月14日（週三）（證據出處：偵卷第37、38頁）： 陳：如何老闆 彭：好的 我待會詢問一下 謝謝 有問題的話 退款帳戶給我 我     先退也行 怪了 怎還沒到 我了解一下  陳：（傳送其銀行帳戶帳號）中信帳號、在退給我吧 7500 彭：好的 不好意思 ●108年8月15日（週四）（證據出處：偵卷第38、39頁）： 陳：如何 退了嗎 今天還是沒消息 彭：明天12點以前退 我問一下 怎沒到 怪了 陳：太誇張、等很久 彭：真的 陳：禮拜一寄到禮拜五＝＝ ●108年8月16日（證據出處：偵卷第39、40、41頁）： 彭：所以明天直接退你、我在自己搞清楚 陳：嗯 直接退吧 彭：如果有什麼問題 補償你 陳：沒事、（貼圖）、退費呢 陳：老闆－－不是我刁難您、是真的拖的有點久、如果沒要處      理的意思 我要報警了、法院見吧 陳：（陳致電被告，被告未接）不處理的意思嗎、（陳再致電     被告，被告未接） 彭：退款還沒有收到嗎 等喔 陳：我已經在警察局寫三聯單了 （……以下省略）   3 被告（下以「彭」代稱）與蘇于晴（下以「蘇」代稱）之通訊軟體對話（證據出處：原審卷第93至99頁）： ●108年8月13日19時10分至22時5分： 彭：您好～本人非職業賣家，有事請留言～若有看到訊息會儘     速回應。賣場物件會盡可能在24小時內出貨，若有延後會     以聊聊告知（傳送被告之郵政帳戶存摺封面照片） 蘇：好的 彭：請匯款到這裡 謝謝 然後告知宅配還是超商 超商請給資料 蘇：好 我匯完跟你說 感謝 彭：好的 不會  蘇：（傳送匯款2000元之交易明細照片） 蘇：已匯、想要寄超商店到店、 彭：好 哪間店名 收件人跟電話 謝謝 蘇：7-11錦合店（台北市中山區）蘇于晴0900××××××（註：因    涉個資，此部分號碼遮隱）謝謝、再麻煩寄出時告知一下     謝謝 彭：明早才行 蘇：好 ●108年8月15日16時21分至19時39分： 蘇：您好、請問幫我寄了嗎？ 彭：是的 蘇：有收據的部分嗎？（…略）且這樣我沒辦法查進度 蘇：謝謝 蘇：？ ●108年8月16日03時52分至13時13分： 蘇：麻煩你有沒有都跟我說一下好嗎？你平常回很快 就這個不     回 這樣我很擔心 蘇：我最近常跑警察局提告，麻煩您看到回覆一下讓我安心 彭：有問題可以7天後退款給你 再給我退款帳戶 謝謝 蘇：好的 那再麻煩您留個聯絡電話給我 好嗎？謝謝 ●108年8月17日21時59分至22時0分： 蘇：？您好、我東西還沒收到喔、請問電話可以給我嗎？ 蘇：如果今天不回應，我明天還沒收到，我會去警局，謝謝 ●108年8月18日01時57分至19時28分：　 蘇：阿彰先生 蘇：我已經收到我其他同一天寄出的貨物了，還沒收您的。     我今天會去警局提告寄出存證信函 並在網路上公布您的訊     息 蘇：013國泰世華××××××××××××××（註：蘇于晴之銀行帳戶，此     處遮隱帳號）。或者請把錢退給我　 蘇：8/13下單圓鋼擷取盒CG-551，今天8/18我還未收到貨，你     也愛回不回，我不知道您的有問題7天後退款是什麼意思，     您根本沒寄不是嗎？　 蘇：？？？ ●108年8月20日00時25分：　 蘇：（傳送其於8月19日向警方報案之三聯單照片）已經報案     了，請等存證信函